臺灣板橋地方法院刑事判決             100年度訴字第1244號
公  訴  人  臺灣板橋地方法院檢察署檢察官
被      告  蕭焜明
上列被告因違反毒品危害防制條例案件，經檢察官提起公訴（10
0 年度毒偵字第1059號），因被告於準備程序中就被訴事實均為
有罪之陳述，經本院合議庭裁定由受命法官獨任進行簡式審判程
序，並判決如下：
    主  文
蕭焜明施用第一級毒品，累犯，處有期徒刑柒月。扣案之第一級
毒品海洛因壹包（驗餘淨重零點柒參伍公克）沒收並銷燬；又施
用第二級毒品，累犯，處有期徒刑肆月。應執行有期徒刑玖月。
扣案第一級毒品海洛因壹包（驗餘淨重零點柒參伍公克）沒收並
銷燬。
    事  實
一、蕭焜明前於民國92年間，因施用毒品案件，經臺灣臺東地方
    法院以92年度毒聲字第48號裁定送觀察、勒戒後，認有繼續
    施用毒品之傾向，令入戒治處所施以強制戒治，於92年12月
    9 日停止戒治出所，所餘期間交付保護管束，於93年4 月7
    日保護管束期滿視為執行完畢，並經臺灣臺東地方法院檢察
    署檢察官以93年度戒毒偵字第15號為不起訴處分確定；復因
    施用毒品案件，經臺灣高等法院高雄分院以94年度上訴字第
    1186號判處有期徒刑1 年2 月、8 月，嗣經依法減為有期徒
    刑7 月、4 月，定應執行有期徒刑10月確定（以下簡稱第一
    案）；再因施用毒品案件，經臺灣高雄地方法院以95年度訴
    字第2794號判處有期徒刑10月、6 月，嗣經依法減為有期徒
    刑5 月、3 月確定；又因偽造文書、脫逃等案件，分別經臺
    灣高雄地方法院以95年度簡字第6485號、95年度訴字第2991
    號判處有期徒刑4 月、8 月，嗣經依法減為有期徒刑2 月、
    4 月確定，上開4 罪並經裁定應執行有期徒刑1 年確定，並
    與第一案接續執行，於97年7 月22日易科罰金執行完畢。另
    因施用毒品案件，經臺灣高雄地方法院以99年度審訴字第32
    30號判處有期徒刑10月確定。
二、蕭焜明基於施用第二級毒品甲基安非他命之犯意，於100 年
    1 月23日某時許，在高雄市○○區○○街82號住處（起訴書
    略載為於100 年1 月25日下午4 時32分許為警採尿時回溯96
    小時內之某時，在不詳地點），以放置甲基安非他命於玻璃
    球上燒烤後吸食煙霧之方式，施用第二級毒品甲基安非他命
    1 次；復基於施用第一級毒品海洛因之犯意，於100 年1 月
    24日中午12時許，在新竹縣關西休息站內，以放置海洛因於
    香菸中燃燒吸食煙霧之方式，施用第一級毒品海洛因1 次。
    嗣於同年月25日下午4 時許，在新北市○○區○○路200 號
    前，經警攔查，蕭焜明主動交出海洛因1 包（淨重0.737 公
    克，取樣0.002 公克鑑驗用罄，驗餘淨重0.735 公克），並
    向新北市政府警察局中和第一分局員警自首其施用海洛因犯
    行，表明願接受裁判，復經警取其尿液送驗呈嗎啡及甲基安
    非他命陽性反應，始查悉上情。
三、案經新北市政府警察局中和第一分局移送臺灣板橋地方法院
    檢察署檢察官偵查起訴。
    理  由
一、被告蕭焜明於上揭時間、地點，分別施用第一級毒品海洛因
    、第二級毒品甲基安非他命各1 次之事實，業據其於本院審
    理中坦承不諱，而被告於前揭時間經採集之尿液，經送驗結
    果均呈嗎啡及甲基安非他命陽性反應，有臺灣檢驗科技股份
    有限公司UL/2011/00000000號濫用藥物檢驗報告、新北市政
    府警察局中和第一分局偵辦毒品案件尿液對照代碼表各1 份
    附卷可佐，且有海洛因1 包（淨重0.737 公克，取樣0.002
    公克鑑驗用罄，驗餘淨重0.735 公克）扣案可稽，被告前開
    自白均與事實相符，應堪採信。又其前因施用毒品案件，經
    臺灣臺東地方法院以92年度毒聲字第48號裁定送觀察、勒戒
    後，認有繼續施用毒品之傾向，令入戒治處所施以強制戒治
    ，於92年12月9 日停止戒治出所，所餘期間交付保護管束，
    於93年4 月7日 保護管束期滿視為執行完畢，並經臺灣臺東
    地方法院檢察署檢察官以93年度戒毒偵字第15號為不起訴處
    分確定；復因施用毒品案件，分別經臺灣高等法院高雄分院
    以94年度上訴字第1186號、臺灣高雄地方法院以95年度訴字
    第2794號處有期徒刑1 年2 月、8 月、10月、6 月，嗣經依
    法減為有期徒刑7 月、4 月、5 月、3 月確定；再因施用毒
    品案件，經臺灣高雄地方法院以99年度審訴字第3230號判處
    有期徒刑10月確定，有臺灣高等法院被告前案紀錄表1 份在
    卷可參，被告於強制戒治執行完畢釋放後5 年內犯上開施用
    毒品案件後，復犯本件施用毒品案件，可堪認定。綜上，本
    案事證明確，被告犯行均堪以認定，應予依法論科。
二、核被告蕭焜明所為，係犯毒品危害防制條例第10條第1 項之
    施用第一級毒品罪、同條第2 項之施用第二級毒品罪。被告
    施用前後分別持有海洛因、甲基安非他命之低度行為，應分
    為施用海洛因、甲基安非他命之高度行為所吸收，均不另論
    罪。又被告就施用毒品犯行於偵查機關未發覺犯罪前，主動
    交出海洛因1 包，並向新北市政府警察局中和第一分局自首
    而願接受裁判，此有被告調查筆錄1 份附卷可憑，符合自首
    之要件，爰依刑法第62條前段規定就施用第一級毒品部分減
    輕其刑。被告所犯上開2 罪，犯意各別，行為互異，應予分
    論併罰。又被告有事實欄所示之前科及執行紀錄，有臺灣高
    等法院被告前案紀錄表1 份附卷可稽，其受有期徒刑之執行
    完畢後，5 年內故意再犯本件有期徒刑以上之罪，均為累犯
    ，依刑法第47條第1 項規定分別加重其刑，並就施用第一級
    毒品罪部分依法先加後減之。爰審酌被告有多次毒品案件之
    前科紀錄、其犯罪手段、生活狀況、高職畢業之智識程度、
    施用毒品係對自己身體之殘害及犯罪後均坦承犯行之態度等
    一切情狀，分別量處如主文所示之刑，並定其應執行之刑。
三、扣案之白色粉末1 袋（淨重0.737 公克，取樣0.002 公克鑑
    驗用罄，驗餘淨重0.735 公克），檢出第一級毒品海洛因成
    分，有交通部民用航空局航空醫務中心100 年2 月16日航藥
    鑑字第1000659 號毒品鑑定書1 份附卷可憑，爰依毒品危害
    防制條例第18條第1 項前段規定沒收並銷燬，至扣案之上開
    海洛因外包裝袋1 個，並非不可與毒品分離，係用於包裹毒
    品，防止其裸露、潮濕，便於攜帶施用，係供被告施用毒品
    所用之物，惟業據原所有人即被告於偵查中陳明拋棄（100
    年度毒偵字第1059號卷第31頁），已非被告所有之物，爰不
    予宣告沒收，附此敘明。
據上論斷，應依刑事訴訟法第299 條第1 項前段、第273 條之1
第1 項，毒品危害防制條例第10條第1 項、第2 項、第18條第1
項前段，刑法第11條、第62條前段、第47條第1 項、第51條第5
款，判決如主文。
本案經檢察官陳世錚到庭執行職務。
中    華    民    國   100    年    8     月    31    日
                  刑事第十七庭  法  官  俞秀美
上列正本證明與原本無異。
如不服本判決，應於判決送達後10日內敘明上訴理由，向本院提
出上訴狀 (應附繕本) ，上訴於臺灣高等法院。其未敘述上訴理
由者，應於上訴期間屆滿後20日內向本院補提理由書「切勿逕送
上級法院」。
                                書記官  謝怡貞
中    華    民    國   100    年    8     月    31    日
附錄本案論罪科刑之法條：
毒品危害防制條例第10條
施用第一級毒品者，處 6 月以上 5 年以下有期徒刑。
施用第二級毒品者，處 3 年以下有期徒刑。